【裁判字號】    89,訴,544
【裁判日期】    891206
【裁判案由】    公共危險
【裁判全文】
臺灣嘉義地方法院刑事判決                          八十九年度訴字第五四四號
    公  訴  人  臺灣嘉義地方法院檢察署檢察官
    被      告  丙○○
    指定辯護人  本院公設辯護人  己○○
右列被告因公共危險等案件，經檢察官提起公訴（八十九年度偵字第五三八九號），
本院判決如左：
    主  文
丙○○以加害生命之事恐嚇他人，致生危害於安全者，處有期徒刑壹年貳月。扣案之
五公升裝塑膠桶汽油壹桶（六分滿）、打火機壹個，均沒收之。
    事  實
一、丙○○平日無所事事，遊手好閒，常在鄉里藉故滋事、恃眾逞強，素行不良。緣
    因不滿甲○○為其叔嬸向渠友人催討會錢，遂於民國八十九年八月一日十七時許
    率眾毆打甲○○及勸架之鄰人丁○○○二人成傷（傷害部分均未提告訴），丙○○逞凶後猶未甘心，復於同日十九時許，手提五公升裝之塑膠桶灌滿汽油，手持
    打火機一個，至嘉義縣布袋鎮○○路一二０巷一弄五號前，沿路潑灑汽油至同巷
    弄七號甲○○住處門口，預備放火，並揚言要致甲○○於死地，使甲○○心生畏
    懼，躲入家中並打電話報警，丙○○尚未著手點火前，即為其父蔡瑞祥趕至現場
    ，將其帶走，嗣警據報到場處理，當場扣得尚留有六分滿之五公升裝塑膠桶汽油
    一桶及打火機一個。
二、案經嘉義縣警察局布袋分局報請台灣地方法院檢察署檢察官偵查起訴。
    理  由
一、訊據被告丙○○矢口否認右揭公共危險及恐嚇危害安全之不法犯行，辯稱：其沒
    有對甲○○不滿而恐嚇欲致之死地，也沒有潑灑汽油，其係攜帶柴油欲至漁港為
    竹筏加油，行經上開地點，碰到戊○○，在搶奪中翻倒，隨即扶正，約三秒鐘即
    漏逸三分之二，浸染約四平方公尺之路面，扣案之油桶是汽油，並非所攜帶之柴
    油，應係被人換過，扣案之打火機亦不是我的云云。經查，右揭事實，業據被害
    人甲○○指述綦詳，核與證人丁○○○於警訊中證述相符，並經證人即到場處理
    之警員乙○○到庭證述：我們到達現場時，看到圍很多人及一桶汽油、一個打火
    機，那桶汽油放在一二０巷一弄五號的門口，清洗的路面長約十公尺，那些居民
    有說，之前被告帶五、六人去打甲○○，才又帶汽油過來，從五號開始一直潑灑
    到七號的門口，而且被告帶人打甲○○時，丁○○○去勸架時也被打，在現場居
    民油料還沒潑灑完，被告的父親就把被告拉回去，從被告家到漁港時，不用彎至
    一二０巷，可以從後寮路直通漁港等語明確，復有尚留六分滿之五公升裝汽油桶
    一桶、打火機一個扣案可稽，另有現場清洗路面之照片四幀在卷可參，事證已臻
    明確。至證人戊○○雖到庭證述：當天行經上開地點，被告撞到我，說要去加油
    ，我的右手撞到他的右手，就回家洗澡，發現我的手有柴油味，至於發生何事，
    我不知情云云，核與被告辯稱：係在搶奪中翻倒不符，且若被告係欲持往漁港為
    其竹筏加油，則證人戊○○又何需其有所謂之「搶奪」之行為，況被告稱其攜帶
    之油桶於搶奪中翻倒後，在短短三秒鐘即扶正，焉有在如此短暫之時間內，即有
    所謂之漏逸三分之二之情，均與情理有違，證人戊○○上開證言，顯係臨訟串證
    杜撰迴護之詞，為不足取。被告以前開情詞置辯，諉無可採。本件事證明確，被
    告之犯行堪予認定。
二、被告潑灑汽油之舉，既尚未著手於點火之行為，尚屬預備階段。核被告所為，係
    犯刑法第三百零五條、第一百七十三條第四項、第一項之罪。被告所犯上開二罪
    名，有方法、結果之牽連關係，為牽連犯，依刑法第五十五條，應從一重處斷。
    爰審酌被告平日無所事事，遊手好閒，常在鄉里藉故滋事、恃眾逞強，素行不良
    ，有嘉義縣警察局布袋分局人犯素行調查表在卷可憑及被告犯罪之動機、目的、
    手段、所生之危害及犯罪後仍飾詞狡辯，毫無悔意等一切情狀，量處如主文所示
    之刑，以示儆懲。扣案之六分滿五公升裝汽油一桶、打火機一個，為被告所有，
    供犯罪所用之物，併依法宣告沒收之。又被告上開所犯放火罪部分，尚屬預備階
    段，公訴人認被告應成立刑法第一百七十三條第三項放火罪之未遂犯，所引應適
    用之法條，容有未洽，應予變更，併此敘明。
三、據上論斷，應依刑事訴訟法第二百九十九條第一項前段，刑法第三百零五條、第
    一百七十三條第四項、第一項、第五十五條、第三十八條第一項第二款，罰金罰
    鍰提高標準條例第一條前段，判決如主文。
本案經檢察官林俊良到庭執行職務
中    華    民    國      八十九      年      十二      月      六      日
                                臺灣嘉義地方法院刑事第三庭
                                            法  官  洪  秀  一
如不服本判決，應於判決送達後十日內，向本院提出上訴狀。
右正本證明與原本無異。
中    華    民    國      八十九      年      十二      月      六      日
                                            書記官  陳  湘  蓉
附錄法條：
刑法第三百零五條
以加害生命、身體、自由、名譽、財產之事恐嚇他人，致生危害於安全者，處二年以
下有期徒刑、拘役或三百元以下罰金。
刑法第一百七十三條
放火燒燬現供人使用之住宅或現有人所在之建築物、礦坑、火車、電車或其他供水、
陸、空公眾運輸之舟、車、航空機者，處無期徒刑或七年以上有期徒刑。失火燒燬前
項之物者，處一年以下有期徒刑、拘役或五百元以下罰金。
第一項之未遂犯，罰之。
預備犯第一項之罪者，處一年以下有期徒刑、拘役或三百元以下罰金。


司法院資訊處製作；財團法人民間司法改革基金會備份。
